【裁判字號】    98,簡上,34
【裁判日期】    980629
【裁判案由】    恐嚇
【裁判全文】
臺灣臺北地方法院刑事判決              98年度簡上字第34號
上  訴  人  臺灣臺北地方法院檢察署檢察官
被      告  甲○○
選任辯護人  逄紹峰律師
上列上訴人因被告恐嚇案件，不服本院97年度簡字第5027號中華
民國97年12月26日第一審簡易判決（起訴案號：臺灣臺北地方法
院檢察署97年度偵字第24988號），提起上訴，本院管轄第二審
之合議庭判決如下：
    主  文
上訴駁回。
    事  實
一、甲○○係臺北市○○區○○路1段380號忠駝國宅丙區管理委
    員會（下稱管委會）財務監察，與乙○○為同社區住戶。其
    於民國97年2月25日上午11時許，因不滿乙○○在管委會辦
    公室內，與總幹事顧登偉、會計戴淑芬及住戶約5、6人談論
    有關社區更換電梯報價過高之問題，而心有不悅，竟基於恐
    嚇他人生命、身體之犯意，對乙○○恫稱：「妳不要亂算，
    乙○○妳不要囉唆，再囉唆我拿槍一掃，通通把你們幹掉」
    等語，致乙○○心生畏懼。
二、案經乙○○訴由臺灣臺北地方法院檢察署檢察官偵查聲請簡
    易判決處刑。
    理  由
一、按被告以外之人於審判外之言詞或書面陳述，除法律有規定
    者外，不得作為證據，刑事訴訟法第159條第1項定有明文；
    復按被告以外之人於偵查中向檢察官所為之陳述，除顯有不
    可信之情況者外，得為證據，同法第159條之1第2項亦有規
    定。另按被告以外之人於審判外之陳述，雖不符前4條之規
    定，而經當事人於審判程序同意作為證據，法院審酌該言詞
    陳述或書面陳述作成時之情況，認為適當者，亦得為證據；
    當事人、代理人或辯護人於法院調查證據時，知有第159條
    第1項不得為證據之情形，而未於言詞辯論終結前聲明異議
    者，視為有前項之同意；同法第159條之5規定甚明。本案據
    以認定被告甲○○之犯罪事實之證據，除告訴人乙○○於偵
    查中向檢察官所為之陳述，業經具結且無顯不可信之情形存
    在，依刑事訴訟法第159條之1第2項規定，自具備證據能力
    ；其餘之傳聞證據，因被告於本院言詞辯論終結前，均未對
    於證據能力聲明異議，視為同意上開證據具備證據能力；本
    院審酌該等言詞陳述或書面陳述作成之情況，相關陳述人均
    未曾主張非出於任意性或不正取供，足信作成時之情況，應
    無違法或不當情事，因而認為適當，依刑事訴訟法第159條
    之5規定，該等言詞陳述或書面陳述，均具備證據能力而均
    得作為證據，合先敘明。
二、上揭事實業據被告甲○○於警詢、偵查及本院審理中均坦承
    不諱，核與證人即告訴人乙○○於偵訊時證述及本院審理時
    之指訴情節相符，復有被告書立之悔過書、臺北市政府警察
    局信義分局員警工作紀錄簿各1紙在卷可稽，足徵被告之自
    白與事實相符，堪以採信。本件事證明確，被告犯行堪以認
    定，應依法論科。
三、核被告所為，係犯刑法第305條恐嚇罪。原審認定被告犯行
    明確，兼衡其犯罪之手段、目的、動機、所產生之危害等一
    切情狀，及被告書立之悔過書、被告未曾因故意犯罪受有期
    徒刑以上刑之宣告，依刑事訴訟法第449條第1項前段、第3
    項，刑法第305條、第41條第1項前段，刑法施行法第1條之1
    之規定，判處被告拘役20日，如易科罰金，以新臺幣1,000
    元折算1日，經核其認事用法均無違誤，量刑亦稱妥適，上
    訴意旨雖認本件被告犯後態度不佳，到處渲染、挑撥他人對
    付上訴人，原審僅判處拘役20日，量刑過輕等語。惟查，被
    告已於本院審理時當庭向告訴人道歉，且願以新台幣6萬元
    賠償，然因告訴人未同意而無法達成和解（見本院98年6月
    11 日審判筆錄），是原審量刑上並已充分審酌被告素行，
    及其犯後坦承犯行，非無悔意等一切情狀，亦屬妥適。是公
    訴人提起上訴，指摘原審判決量刑過輕，難認有理由，其上
    訴應予駁回。
據上論斷，應依刑事訴訟法第455條之1第1項、第3項、第368條
，判決如主文。
本案經檢察官郭騰月到庭執行職務。
中    華    民    國    98    年     6    月    29    日
            刑事第十四庭  審判長法  官  陳興邦
                                法  官  李家慧
                                法  官  沈君玲
以上正本證明與原本無異。
本判決不得上訴。
                                書記官  劉麗英
中    華    民    國    98    年     6    月    29    日


司法院資訊處製作；財團法人民間司法改革基金會備份。
